# 原材料减值测试

提问人：cfj137 时间：2012-08-07 15:35:26
“需要经过加工的材料存货，在正常生产经营过程中，应当以所生产的产成品的估计售价减去至完工时估计将要发生的成本、估计的销售费用和相关税费后的金额，确定其可变现净值” 我们的原材料有很多种，并且通用物料很多，我们公司应该如何做原料减值测试呢？

回答人：chenyiwei
原材料的减值测试确实是难点。要根据不同企业的不同生产组织特点、产品和原材料之间的对应关系等，在个案的基础上确定最恰当的测试模型和测试方法。例如，可能要结合存货周转率因素的考虑，根据资产负债表日后一段时间内（尽可能包含将资产负债表日的结存原材料消耗完所需的时间）各类产品的投料生产情况等，测算期末结存原材料用于生产各产品的数量，再根据产品的资产负债表日售价情况测算原材料的减值损失；等等。在实务中，这一过程可能比较复杂，也可在基本保证准确的前提下采用一定的简化方法。

提问人：cfj137 时间：2012-08-08 09:46:50
回复 chenyiwei 的帖子
谢谢陈老师，我听说有个已经上市的公司是这样做的，原材料结存价值同市场采购价比较

回答人：chenyiwei
如果该企业的产品和原材料的价格变动具有较强的相关性，且预计生产和变现周期较短，则这种方法还是可以考虑的。其他情况下，可能与准则的本意偏差较大。

提问人：木叶白牙 时间：2014-12-28 22:03:37
陈版您好： 1 、您说要结合存货的周转率来考虑，是不是说在考虑未来市场价格的时候要考虑这批原材料生产出来的存货在何时出售时的售价？ 2 、原材料计提跌价以后领用了，如何结转？是否应当在年末将本年领用并实现销售的的原材料对应直接结转到主营业务成本；将已领用未销售的和本年新购入发生跌价的重新按照当期期末测算跌价准备？

回答人：chenyiwei
2 、不可以直接结转到主营成本。应按计提跌价准备后的原材料账面价值转入生产成本中。

回答人：chenyiwei
1 、不是说考虑未来价格波动的影响，而是说如果周转快、市场交易活跃，则其市价基本可以接近于“公允价值减处置费用”，可以简化计算过程。

提问人：木叶白牙 时间：2014-12-29 14:02:12
陈版您好： 如果直接按照计提减值后的原材料转入生产成本中，该商品尚未出售前（在产品状态或库存商品状态），价值回升再直接调整生产成本或库存商品吗？

回答人：chenyiwei
或者也可以考虑按账面成本转入生产成本，同时结转减值准备到在产品跌价准备，这样可以避免直接影响成本的计算。感谢补充。